# 同一政府部门控制的企业是否同一控制下企业合并

提问人：dxxd_ren 时间：2016-06-14 20:07:43
管委会用控制的A企业100%向B企业增资，B企业合并A企业是否属于同一控制

回答人：chenyiwei
这种情况，管委会原来分别是A、B的股东，因此对B而言取得对A的控制权应作为同一控制下的合并。

提问人：dxxd_ren 时间：2016-06-15 11:24:50
适不适用《企业会计准则第 36 号——关联方披露》第六条“仅仅同受国家控制而不存在其他关联方关系的企业，不构成关联方

回答人：chenyiwei
不能任意扩大。一般理解同一国资委或同一政府部门控制下的企业之间发生重组时，都是按照同一控制下合并处理（尽管在其他某些交易中并不总是认为构成关联方关系）。